Wilmer Andrés Soto Almeida

Full Stack Web Developer

wilmerandressotoalmeida@gmail.com \cdot (+57) 321 928 2112 \cdot https://wilsotoa.vercel.app/ \cdot https://www.linkedin.com/in/wilmer-soto-73b360272/ \cdot https://github.com/WilSotoA \cdot Cúcuta, N. de Santander, Colombia

Desarrollador web full-stack con experiencia en entornos laborales tecnológicos, especializado en el desarrollo de soluciones backend con tecnologias como; Node.js, PHP, Express.js, entre otras. Capacidad de aprendizaje eficiente y constante, trabajando de manera colaborativa y liderando proyectos para lograr la consecución de tareas y objetivos.

Experiencia Laboral

Analista y desarrollador de software

Octubre 2022 - Mayo 2023

B•TENDER · [Cúcuta, Colombia] [Fabricación textil, Confección.]

- Formulación de documentos y recolección de requerimientos
- · Desarrollar sitio web implementando tecnologías tales como HTML, CSS, JavaScript, jQuery, PHP y MySQL

Analista y desarrollador de software

Octubre 2022 - abril 2023

1

Gelvez Distribuciones S.A.S · [Cúcuta, Colombia] [Distribución, Mayorista]

- Construcción de consultas complejas a la base de datos SAP HANA y planificación y desarrollo del proyecto interno con Laravel y base de datos PostgreSQL para el uso de intranet.
- Uso de tecnologías tales como HTML, CSS, PHP, JavaScript, Laravel, Oracle SQL, PostgreSQL.

LOGROS:

- Implementé mejoras en las consultas a la base de datos, reduciendo los tiempos de respuesta en un 20%.
- Colaboré en la implementación de la gestión por picking, agilizando los procesos logísticos y optimizando los tiempos de entrega.

Proyectos

Full Stack Web Developer - Pokemon

Experiencia académica. Bootcamp SoyHenry

Implementación de una aplicación web para la integración de un sistema de información haciendo uso de API, filtros, querys, creación, paginación y pruebas de funcionalidad.

Front: HTML, CSS, JavaScript, React, Redux

Back: Node.js, Express.js, Sequelize

Base de datos: PostgreSQL

https://github.com/WilSotoA/pokemon

Full Stack Web Developer - Rick and Morty

Experiencia académica. Bootcamp SoyHenry

Wilmer Andrés Soto Almeida

Implementación de una aplicación web para la integración de un sistema de información haciendo uso de API, filtros, querys, creación, paginación, acessos a traves de inicios de sesión, control de base de datos y pruebas de funcionalidad.

Front: HTML, CSS, JavaScript, React, Redux

Back: Node.js, Express.js, Sequelize

Base de datos: PostgreSQL

https://github.com/WilSotoA/rick-and-morty

Full Stack Web Developer - DulcePan

Experiencia académica. SENA

Implementación de una aplicación web para una entidad comercial de manera colaborativa, haciendo uso de las diferentes tecnologias de desarrollo, enfocado en el area de producción de la empresa. con un sistema completo de datos, creación de dashboard, acesso a usuarios y base de información.

Front: HTML, CSS, JavaScript, jQuery

Back: PHP

Base de datos: MySQL

https://github.com/WilSotoA/Panaderia

Tecnologías

JavaScript

PHP

• Python

Docker

Oracle

Next.js

Laravel

jQuery

React

Redux

Java

TypeScript

• Node.js

• MySQL

PostgreSQL

Express

• Sequelize

• Figma

EDUCACIÓN

Desarrollador Full Stack en Bootcamp Soy Henry

Mayo 2023- Actualidad

Analista y desarrollador de software en SENA

Abril 2021- abril 2023 [Cúcuta, Colombia]

LENGUAJES

Español (Nativo) · Inglés B1

Wilmer Andrés Soto Almeida 2